# 请教chenyiwei老师：关于无产权车位的问题

提问人：cpa 新手 1990 时间：2012-03-05 11:11:17
公司部分车位无产权，与客户签署了车位使用权协议，使用年限与所购房产一致，这种情况下是否能确认车位的收入？如何缴纳土地增值税？

回答人：chenyiwei
从会计角度：虽然签署的是一段较长时间的车位使用权合同，但实质上带有销售的特征，因此在后续使用期限内公司无重大后续义务、无需再发生大额支出的前提下，可以将这部分车位使用权收入一次性确认为收入。 税务问题请熟悉这方面税务问题的网友协助，谢谢！